<!DOCTYPE html PUBLIC "-//W3C//DTD XHTML 1.0 Transitional//EN" "http://www.w3.org/TR/xhtml1/DTD/xhtml1-transitional.dtd">
<html xmlns="http://www.w3.org/1999/xhtml">
<head>
	<meta http-equiv="Content-Type" content="text/html; charset=iso-8859-1" />
	<title>Ymmärrä suomea</title>
	<style type="text/css" media="all">@import "css/styles.css";</style>
	<script type="text/javascript" src="swfobject.js"></script>
</head>
<body class="font-medium">
	<div id="main-wrapper">
		<div id="topbar"></div>
		<div id="main-menu">
			<table cellspacing="0" cellpadding="0" border="0" class="add-links"><tr>
				<td class="item"><img class="raquo" src="i/raquo.gif" alt="" height="7" width="4" /><a href="/ymmarra/index.php?moduli=sanakirja">Sanakirja</a></td>
				<td class="item"><img class="raquo" src="i/raquo.gif" alt="" height="7" width="4" /><a href="/ymmarra/index.php?moduli=verbit">Verbiluettelo</a></td>
				<td class="item"><img class="raquo" src="i/raquo.gif" alt="" height="7" width="4" /><a href="/ymmarra/index.php?moduli=kielioppi">Kielioppi</a></td>
			</tr></table>
			<table cellspacing="0" cellpadding="0" border="0"><tr>
				<td class="item"><img class="raquo" src="i/raquo.gif" alt="" height="7" width="4" /><a href="/ymmarra/index.php">Etusivu</a></td>
				<td class="item"><img class="raquo" src="i/raquo.gif" alt="" height="7" width="4" /><a href="/ymmarra/index.php?moduli=tekstit">Lukutekstit</a></td>
			</tr></table>
		</div>
		<div id="content">
			<table cellspacing="0" cellpadding="0" border="0" id="content-wrapper"><tr>
				<td>
					<div id="left-menu">
												<div class="header-verb"><span>Verbit</span></div>
						<div class="menu">
								<div class="init"><a href="/ymmarra/index.php?moduli=verbit&kirjain=a">A</a></div>
								<div class="init"><a href="/ymmarra/index.php?moduli=verbit&kirjain=e">E</a></div>
								<div class="init"><a href="/ymmarra/index.php?moduli=verbit&kirjain=h">H</a></div>
								<div class="init"><a href="/ymmarra/index.php?moduli=verbit&kirjain=i">I</a></div>
								<div class="init"><a href="/ymmarra/index.php?moduli=verbit&kirjain=j">J</a></div>
								<div class="init"><a href="/ymmarra/index.php?moduli=verbit&kirjain=k">K</a></div>
								<div class="init"><a href="/ymmarra/index.php?moduli=verbit&kirjain=l">L</a></div>
								<div class="init"><a href="/ymmarra/index.php?moduli=verbit&kirjain=m">M</a></div>
								<div class="init"><a href="/ymmarra/index.php?moduli=verbit&kirjain=n">N</a></div>
								<div class="init"><a href="/ymmarra/index.php?moduli=verbit&kirjain=o">O</a></div>
								<div class="init"><a href="/ymmarra/index.php?moduli=verbit&kirjain=p">P</a></div>
								<div class="init"><a href="/ymmarra/index.php?moduli=verbit&kirjain=r">R</a></div>
								<div class="init"><a href="/ymmarra/index.php?moduli=verbit&kirjain=s">S</a></div>
								<div class="init"><a href="/ymmarra/index.php?moduli=verbit&kirjain=t">T</a></div>
								<div class="init"><a href="/ymmarra/index.php?moduli=verbit&kirjain=u">U</a></div>
								<div class="init"><a href="/ymmarra/index.php?moduli=verbit&kirjain=v">V</a></div>
								<div class="init"><a href="/ymmarra/index.php?moduli=verbit&kirjain=y">Y</a></div>
								<div class="init"><a href="/ymmarra/index.php?moduli=verbit&kirjain=Ä">Ä</a></div>
						</div>					</div>
				</td>
				<td>
					<div id="main-content">
						<div id="path">
							<a href=".">Etusivu</a> &gt; <a href="/ymmarra/index.php?moduli=verbit&kirjain=V">V</a>						</div>
													<h1>VALITA</h1>
						<table cellspacing="0" cellpadding="0" border="0">
							<tr>
								<td colspan="2" style="padding-bottom:10px;"><strong>Aktiivin indikatiivi</strong></td>
							</tr>
							<tr>
								<td><pre>PREESENS                   
minä      valitsen         
sinä      valitset         
hän       valitsee         
me        valitsemme       
te        valitsette       
he        valitsevat      

PASSIIVI
          valitaan         

IMPERFEKTI                 
         valitsin          
         valitsit          
         valitsi           
         valitsimme        
         valitsitte        
         valitsivat        

PASSIIVI
         valittiin         

PERFEKTI
olen     valinnut          
olet     valinnut          
on       valinnut          
olemme   valinneet         
olette   valinneet         
ovat     valinneet         

PASSIIVI
on       valittu           

PLUSKVAMPERFEKTI
olin     valinnut          
olit     valinnut          
oli      valinnut          
olimme   valinneet         
olitte   valinneet         
olivat   valinneet         

PASSIIVI
oli      valittu           
</pre></td>
								<td>&nbsp;&nbsp;&nbsp;</td>
								<td><pre>   KIELTOMUOTO
   en        valitse
   et        valitse 
   ei        valitse
   emme      valitse
   ette      valitse
   eivät     valitse


   ei        valita  

   
     en        valinnut
     et        valinnut
     ei        valinnut
     emme      valinneet
     ette      valinneet
     eivät     valinneet


     ei         valittu   


   en      ole valinnut
   et      ole valinnut
   ei      ole valinnut
   emme    ole valinneet
   ette    ole valinneet
   eivät   ole valinneet


    ei      ole valittu  


   en    ollut  valinnut
   et    ollut  valinnut
   ei    ollut  valinnut
   emme  olleet valinneet
   ette  olleet valinneet
   eivät olleet valinneet


   ei    ollut  valittu
</pre></td>
							</tr>
						</table>
						<table cellspacing="0" cellpadding="0" border="0">
							<tr>
								<td colspan="2" style="padding-bottom:10px;"><strong>Aktiivin konditionaali</strong></td>
							</tr>
							<tr>
								<td><pre>PREESENS 
minä     valitsisin        
sinä     valitsisit        
hän      valitsisi         
me       valitsisimme      
te       valitsisitte      
he       valitsisivat      

PASSIIVI
         valittaisiin      

PERFEKTI
olisin   valinnut          
olisit   valinnut          
olisi    valinnut          
olisimme valinneet         
olisitte valinneet         
olisivat valinneet         

PASSIIVI
olisi    valittu           
</pre></td>
								<td>&nbsp;&nbsp;&nbsp;</td>
								<td><pre> 
    en          valitsisi
    et          valitsisi
    ei          valitsisi
    emme        valitsisi
    ette        valitsisi
    eivät       valitsisi


   ei          valittaisi


   en olisi    valinnut
   et olisi    valinnut
   ei olisi    valinnut
   emme olisi  valinneet
   ette olisi  valinneet
   eivät olisi valinneet


   ei olisi    valittu
</pre></td>
							</tr>
						</table>
						<table cellspacing="0" cellpadding="0" border="0">
							<tr>
								<td colspan="2" style="padding-bottom:10px;"><strong>Aktiivin potentiaali</strong></td>
							</tr>
							<tr>
								<td><pre>PREESENS
minä     valinnen          
sinä     valinnet          
hän      valinnee          
me       valinnemme        
te       valinnette        
he       valinnevat        

PASSIIVI
         valittaneen       

PERFEKTI
lienen   valinnut          
lienet   valinnut          
lienee   valinnut          
lienemme valinneet         
lienette valinneet         
lienevät valinneet         

PASSIIVI
lienee   valittu           
</pre></td>
								<td>&nbsp;&nbsp;&nbsp;</td>
								<td><pre> 
   en          valinne
   et          valinne
   ei          valinne
   emme        valinne
   ette        valinne
   eivät       valinne


   ei          valittane


   en    liene valinnut
   et    liene valinnut
   ei    liene valinnut
   emme  liene valinneet
   ette  liene valinneet
   eivät liene valinneet


   ei    liene valittu
</pre></td>
							</tr>
						</table>
						<table cellspacing="0" cellpadding="0" border="0">
							<tr>
								<td colspan="2" style="padding-bottom:10px;"><strong>Aktiivin imperatiivi</strong></td>
							</tr>
							<tr>
								<td><pre>PREESENS

(sinä)   valitse           
(hän)    valitkoon         
(me)     valitkaamme       
(te)     valitkaa          
(he)     valitkoot         

PASSIIVI
         valittakoon       

PERFEKTI

ole      valinnut          
olkoon   valinnut          
olkaamme valinneet         
olkaa    valinneet         
olkoot   valinneet         

PASSIIVI

olkoon   valittu           
</pre></td>
								<td>&nbsp;&nbsp;&nbsp;</td>
								<td><pre> 

   älä         valitse  
   älköön      valitko
   älkäämme    valitko
   älkää       valitko
   älkööt      valitko


   älköön      valittako



   älä ole       valinnut
   älköön olko   valinnut
   älkäämme olko valinneet
   älkää olko    valinneet
   älkööt olko   valinneet



   älköön olko   valittu
</pre></td>
							</tr>
						</table>
						<table cellspacing="0" cellpadding="0" border="0">
							<tr>
								<td colspan="2" style="padding-bottom:10px;"><strong>Verbin nominaalimuodot</strong></td>
							</tr>
							<tr>
								<td><pre>I INFINITIIVI              

Lyhyempi muoto:            
         valita            

Pitempi muoto:             
         valitakseni       
         valitaksesi
         valitakseen
         valitaksemme
         valitaksenne
         valitakseen

III  INFINITIIVI           

inessiivi    valitsemassa  
elatiivi     valitsemasta  
illatiivi    valitsemaan   
adessiivi    valitsemalla
abessiivi    valitsematta  
instruktiivi valitseman    
                           
Passiivi
instruktiivi valittaman    
                           
                           
</pre></td>
								<td>&nbsp;&nbsp;&nbsp;</td>
								<td><pre>     II INFINITIIVI

     inessiivi    valitessa
     instruktiivi valiten

     Passiivi
     inessiivi    valittaessa






     IV INFINITIIVI

     nominatiivi  valitseminen
     partitiivi   valitsemista
    

     I PARTISIIPPI 
     aktiivi      valitseva
     passiivi     valittava 

     II PARTISIIPPI 
     aktiivi      valinnut
     passiivi     valittu
</pre></td>
							</tr>
						</table>

					</div>
				</td>
			</tr></table>		</div>
		<div id="footer"><a href="http://www.oph.fi/"><img src="i/oph_logo_ymmarrasuomea.gif" width="157" height="35" alt="OPH" /></a></div>
	</div>
</body>
</html>
